---
title: "Untitled"
output: pdf_document
---

```{r setup, include=FALSE}
knitr::opts_chunk$set(echo = TRUE)
```

## R Markdown

Se usan para representar variables categóricas. También permiten mostrar un vector de strings en un orden que no sea alfabético.

En R los factores están compuestos por los valores en los datos y por los `levels`, lo que debe considerarse cuando se crea un factor.


Para trabajar con factores el paquete forcats es de gran ayuda:
https://cran.r-project.org/web/packages/forcats/forcats.pdf

Todas las funciones incluidas en este paquete comienzan con `fct_`

library(forcats)

• Dos operaciones comunes realizadas con factores son:
– Cambiar el orden de los niveles para lo cual puedes usar fct_reorder()
– Cambiar los valores de los niveles usando fct_recode()


fct_reorder(): reordenar un factor por otra variable
fct_infreq(): reordenar un factor por la frecuencia de valores
fct_relevel(): Cambiar manualmente el orden de un factor
fct_lump(): colapsar los valores menos/más frecuentes de un factor en la categoría "other"
fct_rev():


```{r}
mes <- c("Marzo", "Abril", "Febrero", "Mayo", "Agosto", "Enero", "Junio")
```


aparece ordenado alfabéticamente.

```{r}
sort(mes)
```


```{r}
mes_level <- c("Enero", "Febrero", "Marzo", "Abril", "Mayo", "Junio",
               "Julio", "Agosto", "Septiembre", "Noviembre", "Diciembre")
```


Para crear un factor, escriba:

```{r}
mes_factor <- factor(mes, levels = mes_level)
```

```{r}
sort(mes_factor)
```

y, por lo tanto, los meses del año aparecen ordenados de acuerdo a cómo se especificó `levels`.

```{r}
sort(mes)
class(mes)

mes_factor1
mes_factor2 <- as.factor(mes)
mes_factor2
```


