---
title: "Datos faltantes"
author: "Víctor Macías E."
output:
  xaringan::moon_reader:
    lib_dir: libs
    nature:
      highlightStyle: github
      highlightLines: true
      countIncrementalSlides: false
---

```{r setup, include=FALSE}
options(htmltools.dir.version = FALSE, echo = FALSE, message = FALSE, warning = FALSE)
```

```{r message = FALSE}
library(dplyr)
library(tibble)
```


Son aquellos que no constan debido a cualquier acontecimiento, 

- errores en la transcripción de los datos
- el encuestado puede decidir no responder ciertas preguntas 

---

class: middle

- Reducción en la precisión con la cual los parámetros de interés pueden ser estimados
- Introducir sesgo y, por lo tanto, llevar a inferencias erróneas de los parámetros de interés

---

class: middle

Los datos pueden faltar de manera aleatoria o no aleatoria

Si los datos faltantes son aleatorios, el tamaño muestral disminuye y también la potencia de las pruebas de contraste de hipótesis

Si los datos faltantes son no aleatorios se puede afectar negativamente la representatividad de la muestra


---

class: middle

# Eliminación de observaciones con información incompleta

Sólo se incluyen las observaciones con información completa en todas sus variables. 

# Selección por variables

Se incluyen observaciones con información completa en las variables seleccionadas para el análisis

# Imputación

Estimar los datos faltantes usando valores de otras variables y/o casos de la muestra.


---

class: middle

# Imputación de la media de la variable
