---
title: "Regresión lineal múltiple"
author: "Víctor Macías E."
output:
  xaringan::moon_reader:
    lib_dir: libs
    nature:
      highlightStyle: github
      highlightLines: true
      countIncrementalSlides: false
---



```{r setup, include=FALSE}
options(htmltools.dir.version = FALSE)
```


```{r echo = FALSE, message = FALSE, warning = FALSE}
library(ggplot2)
library(gridExtra)
library(dplyr)
library(forcats)
library(tidymodels)
library(kableExtra)
library(HistData)
library(openintro)
library(skimr)
library(broom)
library(janitor)

```

```{r echo=FALSE}
data("loans_full_schema")
```

A continuación se crearán dos variables:

- `bankruptcy` que toma el valor 1 si `public_record_bankrupt` es mayor o igual a 1 y toma el valor cero, en otro caso.
- `credit_util` es igual al cuociente entre `total_credit_utilized` y `total_credit_limit`

```{r}
loans <- loans_full_schema %>% 
  mutate(bankruptcy = if_else(public_record_bankrupt >= 1, 1, 0),
         credit_util = total_credit_utilized / total_credit_limit)
```

---

class: middle

```{r}
glimpse(loans$credit_check)
```

---

class: middle

### Caso 1: Predictor que es variable categórica con 2 niveles 

El modelo a estimar es el siguiente:

$$interest\_rate = \beta_0+\beta_1bankruptcy+u$$

```{r}
lm_model_1 <- linear_reg() %>% 
            set_engine('lm') %>%
            fit(interest_rate ~ bankruptcy, data = loans)
```

```{r}
tidy(lm_model_1)
```

---

class: middle

Por lo tanto, el modelo estimado es:

$$\widehat{interest\_rate}=12.33+0.74\times bankruptcy$$

$\hat \beta_1=0.74$ significa que el modelo predice una tasa de interés 0.74 puntos porcentuales superior para prestatarios con al menos una bancarrota en sus registros. 

---

class: middle

### Caso 3: Predictor que es variable categórica con 3 niveles

El predictor, `verified_income`, es una variable categórica que tiene 3 niveles: `Not Verified`, `Source Verified` y `Verified`.

```{r}
loans <- loans %>% 
  mutate(verified_income = fct_drop(verified_income, only = "")) 

loans %>%
  tabyl(verified_income) %>% adorn_totals("row") %>% 
  adorn_pct_formatting()
```

---

class: middle

El resultado de la estimación se presenta en la siguiente tabla:

```{r }
lm_model_2 <- linear_reg() %>% 
            set_engine('lm') %>% 
            fit(interest_rate ~ verified_income, data = loans)
```

```{r }
tidy(lm_model_2)
```

Note que `Verified income`  

---

class: middle

Por lo tanto, el modelo estimado es:

$$\widehat{interest\_rate}=11.1+1.42\times verified\_income_{Source Verified}+\\ 3.25\times verified\_income_{Verified}$$

Usando los resultados de este modelo, se tiene que la tasa de interés promedio es:

- $\widehat{interest\_rate}=11.1+1.42\times 0+ 3.25\times 0=11.1\%$ para quienes ni la fuente ni el monto de sus ingresos han sido verificados.

- $\widehat{interest\_rate}=11.1+1.42\times 1+ 3.25\times 0=12.52\%$ para quienes la fuente de los ingresos ha sido verificada, pero no el monto de los ingresos.

- $\widehat{interest\_rate}=11.1+1.42\times 0+ 3.25\times 1=14.35$ para quienes la fuente de los ingresos no ha sido verificada, pero el monto de los ingresos sí ha sido verificado.

---

Cada coeficiente se interpreta como la diferencia entre la tasa de interés de una categoría determinada respecto a la categoría de referencia,`Not Verified`. 


---

class: bottom, right

## Cuando un predictor es una variable categórica que tiene $k>2$ niveles, entonces el resultado presentará los $\beta 's$ para $k-1$ niveles y los restante coeficientes serán interpretados relativo a la categoría omitida que se conoce como nivel de referencia. 

---

class: bottom, right

## In general, a categorical predictor with p different levels will be represented by $p−1$ terms in a multiple regression model.
 
---

class: middle

```{r }
lm_model_3 <- linear_reg() %>% 
            set_engine('lm') %>%
            fit(interest_rate ~ verified_income + debt_to_income + 
                  credit_util + bankruptcy + term + issue_month, 
                data = loans)

tidy(lm_model_3)
```


---

class: middle

# Correlación entre predictores

Dos variables predictores son colineales cuando están correlacionadas. 

and this collinearity complicates model estimation. 

Es imposible impedir la existencia de colinealidad en estudios observacionales, experiments are usually designed to prevent predictors from being collinear.

---

class: inverse, center, middle

# Medidas de bondad del ajuste

---

class: middle

## $R^2$ o coeficiente de determinación

Mide la proporción de la variación en $y$ que es explicada por los $x's$, donde $0 \leq R^2 \leq 1$

## $R^2$ ajustado


---

class: inverse, center, middle

# Selección de modelos